臺灣高等法院高雄分院刑事判決　　　　100年度上訴字第305號
上　訴　人　臺灣高雄地方法院檢察署檢察官
上　訴　人
即　被　告　陳邦富
被　　　告　潘麗惠
共　　 同
指定辯護人　義務辯護人張蓉成律師
上列上訴人因被告毒品危害防制條例案件，不服臺灣高雄地方法
院99年度訴字第1708號中華民國100 年1 月12日第一審判決（起
訴案號：臺灣高雄地方法院檢察署99年度偵字第25102 、25103
、25106 、31250 、34815 號），提起上訴，本院判決如下：
    主  文
原判決（除原判決附表編號(七)、(九)外）暨定應執行刑部分均撤銷
。
陳邦富犯販賣第一級毒品罪，共拾罪，各處如本判決附表一編號
1 、2 、3 、4 、5 、6 、8 、10、11、12 所示之刑。
潘麗惠犯販賣第一級毒品罪，共肆罪，累犯，各處如本判決附表
一編號4 、8 、10、11所示之刑。
其他（即原判決附表編號(七)、(九)部分）上訴駁回。
陳邦富上開撤銷改判部分（即如本判決附表一編號1 、2 、3 、
4 、5 、6 、8 、10、11、12）所處之刑與駁回上訴部分（即本
判決附表一編號7 ）所處之刑，應執行有期徒刑貳拾年，未扣案
販賣第一級毒品所得新臺幣壹萬陸仟伍佰伍拾元沒收，如全部或
一部不能沒收時，其中新台幣壹萬壹仟伍佰元以其財產抵償之，
其中新台幣伍仟零伍拾元以其與潘麗惠之財產連帶抵償之；未扣
案行動電話貳具（含門號0000000000、000000
0000號SIM 卡貳張）均沒收，如全部或一部不能沒收時，應
與潘麗惠連帶追徵其價額。
潘麗惠上開撤銷改判部分（即如本判決附表一編號4 、8 、10、
11）所處之刑與駁回上訴部分（即本判決附表一編號9 ）所處之
刑，應執行有期徒刑拾貳年，未扣案販賣第一級毒品所得新臺幣
柒仟伍佰伍拾元沒收，如全部或一部不能沒收時，其中新台幣貳
仟伍佰元以其財產抵償之，其中新台幣伍仟零伍拾元以其與陳邦
富之財產連帶抵償之；未扣案行動電話貳具（含門號00000
00000、0000000000號SIM 卡貳張）均沒收，如
全部或一部不能沒收時，應與陳邦富連帶追徵其價額。
    事  實
一、陳邦富、潘麗惠係同居男女朋友關係，均意圖營利，或各別
    基於販賣第一級毒品海洛因之犯意，或共同基於販賣第一級
    毒品海洛因之犯意聯絡，分別為下列之犯行：
    (一)99年4 月12日上午11時31分許，陳永宏以00-0000000號電
      話撥打陳邦富之門號0000000000號行動電話約定購買新臺
      幣（下同）500 元之第一級毒品海洛因，陳邦富即基於販
      賣第一級毒品海洛因之犯意，隨後於99年4 月12日上午11
      時31分許之後同日某時，在高雄市○○區○○街209 號附
      近某超商，由陳邦富交付第一級毒品海洛因予陳永宏，並
      收取價金500 元。
    (二)99年4 月14日下午8 時21分許，陳尚昱以門號0000000000
      號行動話電話撥打陳邦富之門號0000000000號行動電話約
      定購買2 千元之第一級毒品海洛因，陳邦富即基於販賣第
      一級毒品海洛因之犯意，隨後於99年4 月14日下午8 時42
      分許之後同日某時，在高雄市○○路與中華路口附近某公
      園，由陳邦富交付第一級毒品海洛因予陳尚昱，並收取價
      金2 千元。
    (三)99年4 月19日下午10時12分許，陳尚昱以門號0000000000
      號行動話電話撥打陳邦富之門號0000000000號行動電話約
      定購買3 千元之第一級毒品海洛因，陳邦富即基於販賣第
      一級毒品海洛因之犯意，隨後於99年4 月19日下午10時32
      分許之後同日某時，在高雄市○○路與中華路口附近某公
      園，由陳邦富交付第一級毒品海洛因予陳尚昱，並收取價
      金3 千元。
    (四)99年5 月19日下午7 時6 分許，陳尚昱以門號0000000000
      號行動話電話撥打陳邦富之門號0000000000號行動電話約
      定購買1 千500 元之第一級毒品海洛因，陳邦富、潘麗惠
      即共同基於販賣第一級毒品海洛因之犯意聯絡，隨後於99
      年5 月19日下午7 時25分許之後同日某時，在高雄市○○
      路與中華路口附近某公園，由潘麗惠交付第一級毒品海洛
      因予陳尚昱，並收取價金1 千500 元。
    (五)99年5 月23日下午4 時26分許，陳尚昱以門號0000000000
      號行動話電話撥打陳邦富之門號0000000000號行動電話約
      定購買3 千元之第一級毒品海洛因，同日下午7 時30分許
      ，陳尚昱以門號0000000000號行動話電話撥打陳邦富之門
      號0000000000號行動電話約定更改購買1 千元之第一級毒
      品海洛因，陳邦富即基於販賣第一級毒品海洛因之犯意，
      隨後於同日下午8 時56分許之後同日某時，在高雄市○○
      路與中華路口附近某公園，由陳邦富交付第一級毒品海洛
      因予陳尚昱，並收取價金1 千元。
    (六)99年5 月24日上午11時12分許，陳尚昱以門號0000000000
      號行動話電話撥打陳邦富之門號0000000000號行動電話約
      定購買3 千元之第一級毒品海洛因，陳邦富即基於販賣第
      一級毒品海洛因之犯意，隨後於同日上午11時58分許之後
      同日某時，在高雄市○○○路、中山路附近某處，由陳邦
      富交付第一級毒品海洛因予陳尚昱，並收取價金3 千元。
    (七)99年5 月26日下午8 時18分許，陳尚昱以門號0000000000
      號行動話電話撥打陳邦富之門號0000000000號行動電話約
      定購買3 千元之第一級毒品海洛因，惟未能證明其後已完
      成交易而未遂。
    (八)99年6 月10日某時，陳永宏與陳邦富約定購買550 元之第
      一級毒品海洛因，同日下午7 時5 分許，陳永宏再以00-0
      000000號電話撥打潘麗惠之門號0000000000號行動電話，
      向潘麗惠要求轉告陳邦富多給予第一級毒品海洛因之量，
      陳邦富、潘麗惠即共同基於販賣第一級毒品海洛因之犯意
      聯絡，隨後於同日下午7 時5 分許之後某時，由陳邦富開
      車載潘麗惠同至高雄市○○路、十全路口，並由潘麗惠交
      付第一級毒品海洛因予陳永宏，並收取價金550 元。
    (九)99年6 月30日上午9 時21分許，黃子以門號0000000000
      號行動話電話撥打潘麗惠之門號0000000000號行動電話約
      定購買2 千500 元之第一級毒品海洛因，潘麗惠即基於販
      賣第一級毒品海洛因之犯意，隨後於同日上午9 時21分許
      之後某時，在高雄市○○○路優力加油站旁，由潘麗惠交
      付第一級毒品海洛因予黃子，並收取價金2 千500 元。
    (十)99年7 月5 日上午5 時40分許，黃子以門號0000000000
      號行動話電話撥打潘麗惠之門號0000000000號行動電話，
      由潘麗惠接聽後，再轉由陳邦富與黃子約定購買2 千元
      之第一級毒品海洛因，陳邦富、潘麗惠即共同基於販賣第
      一級毒品海洛因之犯意聯絡，隨後於同日上午5 時40分許
      之後某時，在高雄市○○路、同盟路附近之公園，由陳邦
      富交付第一級毒品海洛因予黃子，黃子當場則交付價
      金1 千元，另於某日再交付1 千元。
    (十一)99年7 月6 日上午7 時51分許，黃子以門號0000000000
      號行動話電話撥打潘麗惠之門號0000000000號行動電話，
      由潘麗惠接聽後，再轉由陳邦富與黃子約定購買1 千元
      之第一級毒品海洛因，陳邦富、潘麗惠即共同基於販賣第
      一級毒品海洛因之犯意聯絡，隨後於同日上午8 時7 分許
      之後某時，在高雄市○○路、同盟路附近之公園，由陳邦
      富交付第一級毒品海洛因予黃子，並收取價金1 千元。
    (十二)99年7 月19日下午3 時31分許，黃子以門號0000000000
      號行動話電話撥打潘麗惠之門號0000000000號行動電話，
      由陳邦富接聽後，2 人約定交易2 千元之第一級毒品海洛
      因，陳邦富即基於販賣第一級毒品海洛因之犯意，隨後於
      同日下午3 時40分許之後某時，在高雄市○○○路、建國
      路附近之新東京旅社前，由陳邦富交付第一級毒品海洛因
      予黃子，並收取價金2 千元。
    嗣於99年7 月30日下午4 時31分許，在高雄市鹽埕區○○○
    路、必信街口，陳邦富為警依法拘提，並扣得陳邦富所有與
    本案無關之現金5 萬5 千500 元、行動電話4 具及門號0000
    000000號SIM 卡1 張。
二、案經高雄市政府警察局左營分局報告臺灣高雄地方法院檢察
    署檢察官偵查起訴。
    理  由
甲、有罪部分
一、證據能力之說明：
    (一)偵查犯罪機關依法定程序監聽之錄音，應認該監聽所得之
      錄音帶，始屬調查犯罪所得之證據，但依據監聽錄音結果
      予以翻譯而製作之通訊監察譯文，乃該監聽錄音內容之顯
      示，此為學理上所稱之派生證據，屬於文書證據之一種。
      又檢察官、被告、辯護人對通訊監察譯文之真實性既未爭
      執，亦經於審判期日提示通訊監察譯文供當事人辨認使其
      表示意見及辯論，通訊監察譯文即得作為證據。
    (二)證人陳永宏、陳尚昱、黃子於偵查中具結後所為證述，
      雖性質上亦屬審判外之陳述，惟實務運作時，偵查中檢察
      官向被告以外之人所取得之陳述，原則上均能遵守法律規
      定，不致違法取供，其可信性極高，為兼顧理論與實務，
      乃於修正刑事訴訟法時，增列第159 條之1 第2 項，明定
      被告以外之人於偵查中向檢察官所為陳述，除顯有不可信
      之情況者外，得為證據。經查，證人陳永宏、陳尚昱、黃
      子於偵查中之證述並無任何佐證可認有顯不可信之情形
      ，而檢察官、被告及辯護人就證人陳永宏、陳尚昱、黃子
      在偵查中具結後所為證言，在法院審理中亦未聲請傳喚
      實施交互詰問，是證人陳永宏、陳尚昱、黃子在檢察官
      偵訊時具結後所為陳述自得作為證據。
二、上訴人即被告（下稱被告）陳邦富、被告潘麗惠於事實欄所
    載時間、地點販賣第一級毒品海洛因之事實，已分別經證人
    陳永宏、陳尚昱、黃子於偵查中結證明確（見偵查卷第8
    －10、31－32、56－57頁），且證人陳永宏、陳尚昱、黃子
    各於事實欄所載時間撥打被告陳邦富、潘麗惠持用之門號
    0000000000、0000000000號行動電話，並分別為如附表二所
    示之通話內容，亦有通訊監察書及通訊監察譯文在卷可稽（
    見警卷2 第27頁、警卷3 第6 、8 －9 、12、13、15－18、
    20頁、本院卷第80－88頁），核與證人陳永宏、陳尚昱、黃
    子證述相符，足佐證人陳永宏、陳尚昱、黃子之證述應
    與事實相符；再被告陳邦富、潘麗惠亦坦承如事實欄所載販
    賣第一級毒品海洛因之情在卷，復核與上開證據相符，被告
    陳邦富、潘麗惠之自白自堪信為真正。又參以政府對毒品嚴
    厲查緝，且販賣第一級毒品罪責甚重，此乃眾所周知之事，
    再被告陳邦富、潘麗惠販賣第一級毒品海洛因予陳永宏、陳
    尚昱、黃子之情，亦已明確，衡諸一般常情，被告陳邦富
    、潘麗惠若非意圖營利，應無甘冒重刑而先後販賣第一級毒
    品海洛因予陳永宏、陳尚昱、黃子之理。準此，被告陳邦
    富、潘麗惠有營利之意圖，至為顯明。綜上所述，被告陳邦
    富、潘麗惠意圖營利販賣第一級毒品海洛因，事證明確，犯
    行堪以認定。
三、核被告陳邦富如事實欄一(一)(二)(三)(四)(五)(六)(八)(十)(十一)(十二)所為均係犯
    毒品危害防制條例第4 條第1 項販賣第一級毒品罪，被告陳
    邦富如事實欄一(七)所為係犯毒品危害防制條例第4 條第6 項
    、第1 項販賣第一級毒品未遂罪；被告潘麗惠如事實欄一(四)
    (八)(九)(十)(十一)所為均係犯毒品危害防制條例第4 條第1 項販賣第
    一級毒品罪。被告陳邦富、潘麗惠持有第一級毒品海洛因後
    進而販賣，其持有之低度行為已為販賣之高度行為所吸收，
    故不另論罪。被告陳邦富、潘麗惠就如事實欄一(四)(八)(十)(十一)所
    示犯行，彼此間有犯意之聯絡及行為之分擔，應論以共同正
    犯。又被告陳邦富所犯上開11罪及被告潘麗惠所犯上開5 罪
    ，各係時間不同，顯係各別起意，均應予分論併罰。被告陳
    邦富於如犯罪事實一(七)所示時間與購毒者陳尚昱已就買賣毒
    品之價格、數量達成合意，即已著手於販賣第一級毒品之行
    為，然並無證據足佐被告陳邦富已完成交付第一級毒品海洛
    因，應屬未遂，故依刑法第25條第2 項規定減輕其刑。另被
    告潘麗惠前因施用毒品案件，經法院判處有期徒刑6 月確定
    ，已於95年3 月30日執行完畢，有臺灣高等法院被告前案紀
    錄表在卷可稽，其受徒刑執行完畢後，5 年以內故意再犯本
    件有期徒刑以上之5 罪，均為累犯，應依刑法第47條第1 項
    之規定就法定刑併科罰金部分加重其刑，至法定刑死刑、無
    期徒刑部分則依法不得加重。再被告潘麗惠於警詢及審判中
    均自白上開販賣第一級毒品海洛因犯行（見警卷2 第8 －12
    頁、原審卷1 第267 頁、本院第96頁），乃依毒品危害防制
    條例第17條第2 項規定減輕其刑。再者，被告陳邦富、潘麗
    惠販賣第一級毒品海洛因之對象僅3 人，且各次販賣之毒品
    數量尚微，販毒所得非多，與一般販賣毒品達公斤以上大盤
    毒梟實無可相提併論，被告陳邦富、潘麗惠販賣第一級毒品
    海洛因之情節顯屬輕微，倘科處被告陳邦富法定最低度刑無
    期徒刑、科處被告潘麗惠減刑後之最低度刑有期徒刑15年，
    衡諸一般社會法感，仍屬過重，而有情堪憫恕之情形，故就
    被告陳邦富、潘麗惠所犯各罪均依刑法第59條規定酌減其刑
    。被告陳邦富如犯罪事實一(七)所示之1 罪及被告潘麗惠所犯
    上開5 罪之刑加減均應先加後減。至被告陳邦富固辯稱其應
    有毒品危害防制條例第17條第2 項規定減輕其刑之適用等語
    ，但被告陳邦富於警詢及偵查中均否認犯罪（見警卷1 第1
    －6 頁、偵查卷第13－14頁、原審聲羈卷第4 －7 頁），自
    無毒品危害防制條例第17條第2 項減刑規定之適用，併此敘
    明。
四、原判決就被告陳邦富如事實欄一(七)、被告潘麗惠如事實欄一
    (九)販賣第一級毒品有罪部分，適用毒品危害防制條例第4 條
    第1 項、第6 項、第17條第2 項、刑法第11條、第47條第1
    項、第25條、第59條規定，並審酌被告陳邦富、潘麗惠無視
    於毒品將對人體之生理、心理產生嚴重危害，竟販售第一級
    毒品海洛因予他人以營利，然被告2 人販出毒品數量尚微，
    從中獲利有限等一切情狀，分別量處如附表一(七)、(九)所示之
    刑；又敘明被告陳邦富、潘麗惠所有供聯絡販賣第一級毒品
    所用之行動電話（均含門號0000000000號、0000000000號
    SIM 卡）雖未扣案，仍應依毒品危害防制條例第19條第1 項
    規定宣告沒收，如全部或一部不能沒收時，應追徵其價額，
    被告潘麗惠販賣第一級毒品海洛因所得雖未扣案，亦應依毒
    品危害防制條例第19條第1 項規定宣告沒收，如全部或一部
    不能沒收，應以其財產抵償。經核原判決此部分認事用法，
    尚無不合，量刑亦稱妥適，檢察官上訴意旨以原審就被告陳
    邦富、潘麗惠此部分適用刑法第59條規定減刑不當，被告陳
    邦富上訴意旨指摘原判決此部分量刑過重，均為無理由，應
    予駁回。
五、原審就被告陳邦富、潘麗惠如事實欄一所示犯行（其中(七)、
    (九)除外）據以論處罪刑，固非無見。惟查：(一)被告陳邦富於
    99年7 月30日雖遭查扣現金5 萬5 千500 元，惟被告陳邦富
    已陳稱扣案現金並非販毒所得（見原審卷1 第111 頁），況
    被告陳邦富遭查獲之時間距99年7 月19日最後一次販賣第一
    級毒品海洛因已相隔10餘日，復無其他證據足佐扣案之金錢
    係被告陳邦富、潘麗惠販毒所得，扣案金錢即與本案無關，
    尚無從宣告沒收。原審遽認扣案金錢部分屬被告陳邦富、潘
    麗惠販毒所得而宣告沒收，於法尚有未合。(二)被告陳邦富於
    如事實欄一、(十二)所示時間所使用與黃子聯絡交易第一級毒
    品海洛因之門號0000000000號行動話電話係被告潘麗惠所有
    ，並非被告陳邦富所有，而被告潘麗惠亦非共犯，門號0000
    000000號行動話電話即不得宣告沒收，原審予以宣告沒收及
    追徵其價額，尚屬有誤。檢察官上訴意旨以被告陳潘麗惠應
    無毒品危害防制條例第17條第2 項減刑規定之適用，且被告
    陳邦富、潘麗惠亦不應適用刑法第59條規定，指摘原判決此
    部分不當，被告陳邦富上訴意旨指摘原判決有罪部分量刑過
    重，雖均為無理由，然原判決既有上開可議之處，仍應由本
    院將原判決關於被告陳邦富、潘麗惠如事實欄一所示犯行（
    其中(七)、(九)除外）部分及定應執行刑均撤銷改判。爰審酌被
    告陳邦富、潘麗惠無視於毒品將對人體之生理、心理產生嚴
    重危害，竟販售第一級毒品海洛因予他人以營利，然被告2
    人販賣毒品對象僅3 人，販出毒品數量尚微，從中獲利有限
    ，而被告陳邦富販賣第一級毒品次數較多，且居主要地位，
    被告潘麗惠販賣第一級毒品次數較少等一切情狀，各量處如
    附表一所示（其中編號7 、9 除外）之刑。被告陳邦富、潘
    麗惠所有供聯絡販賣第一級毒品所用之行動電話（均含門號
    0000000000號、0000000000號SIM 卡）雖未扣案，仍應依毒
    品危害防制條例第19條第1 項規定宣告沒收，如全部或一部
    不能沒收時，應追徵或連帶追徵其價額，被告陳邦富、潘麗
    惠販賣第一級毒品海洛因所得雖未扣案，亦均應依毒品危害
    防制條例第19條第1 項規定宣告沒收，如全部或一部不能沒
    收，應以其等財產個別或連帶抵償。末就被告陳邦富、潘麗
    惠上開駁回上訴部分所處之刑與撤銷改判部分所處之刑分別
    定其應執行刑。
乙、無罪部分
一、公訴意旨另以：被告陳邦富基於販賣第一級毒品海洛因之犯
    意，於99年4 月20日下午5 時6 分許，陳尚昱撥打其000000
    0000號行動電話門號，向陳邦富表示欲購買毒品，陳邦富即
    與陳尚昱於電話中談妥交易之金額、時間、地點，但因陳邦
    富太晚至約定地點，致雙方未完成交易而未遂。因認被告陳
    邦富此部分涉犯毒品危害防制條例第4 條第6 項、第1 項販
    賣第一級毒品未遂罪嫌。
二、訊據被告陳邦富否認有此部分販賣第一級毒品犯行，辯稱其
    於99年4 月20日並無毒品可供販賣予陳尚昱，亦未著手販賣
    及完成交易等語。
三、經查：
    (一)證人陳尚昱於偵查中雖結證稱其於99年4 月20日打電話予
      被告陳邦富，2 人已約定交易3 千元之第一級毒品海洛因
      ，但因被告陳邦富遲到，其即先行離去等語（見偵查卷第
      57頁）；再陳尚昱於99年4 月20日下午5 時6 分許、同日
      下午5 時43分許、同日下午6 時5 分許，各以0000000000
      號行動電話撥打被告陳邦富之0000000000號行動電話，2
      人並為如附表三所示之通話內容，固亦有通訊監察書及通
      訊監察譯文在卷可佐（見警卷3 第8 －9 頁、本院卷第83
      、84頁）。
    (二)然觀諸如附表三編號1 所示之通話內容，陳尚昱向被告陳
      邦富表示要買3000元之毒品及下午6 時在公園等候，被告
      陳邦富先是回答「喔」，而未為明確言語回答，隨即被告
      陳邦富表示現在尚無毒品，並要求陳尚昱另撥打被告潘麗
      惠之門號0000000000號行動話電話再聯絡，足見被告陳邦
      富因並無毒品可販賣，故尚未應允陳尚昱購毒之要約，證
      人陳尚昱證述2 人已達成毒品交易約定一節，即與事實不
      符，無可遽採。再依如附表三編號2 、3 所示之通話內容
      ，被告陳邦富雖各向陳尚昱表示要出發及現到達博愛路等
      語，但被告陳邦富實際並未到約定地點與陳尚昱見面，已
      經證人陳尚昱於偵查中結證如前，是被告陳邦富與陳尚昱
      亦無見面達成交易第一級毒品海洛因之約定甚明。此外，
      復無其他積極證據足佐被告陳邦富與陳尚昱間已達成交易
      第一級毒品海洛因之約定之情，被告陳邦富所辯當日並無
      毒品可供販賣，亦未著手販賣及完成交易等語，非無可信
      。從而，被告陳邦富著手販賣第一級毒品之犯行，應屬不
      能證明。
四、原審以不能證明被告陳邦富此部分犯罪而諭知無罪之判決，
    核無不合，檢察官上訴意旨，指摘原判決此部分不當，為無
    理由，應予駁回。
據上論結，應依刑事訴訟法第368條、第369 條第1 項前段、第
364 條、第299 條第1 項前段，毒品危害防制條例第4 條第1 項
、第6 項、第17條第2 項、第19條第1 項、刑法第11條、第28條
、第47條第1 項、第25條、第59條、第51條第5 款，判決如主文
。
本案經檢察官劉玲興到庭執行職務。
中    華    民    國  100     年    5     月    19    日
                    刑事第八庭  審判長法  官  洪兆隆
                                      法  官  張盛喜
                                      法  官  郭玫利
以上正本證明與原本無異。
如不服本判決應於收受本判決後10日內向本院提出上訴書狀，其
未敘述上訴理由者，並得於提起上訴後10日內向本院補提理由書
狀（均須按他造當事人之人數附繕本）「切勿逕送上級法院」。
中    華    民    國  100     年    5     月    20    日
                                      書記官  梁美姿
附錄本件判決論罪科刑法條
毒品危害防制條例第4條第1、6項：
製造、運輸、販賣第一級毒品者，處死刑或無期徒刑；處無期徒
刑者，得併科新臺幣 2 千萬元以下罰金。
前五項之未遂犯罰之。
附表一：
┌──┬────────────────────────────┐
│編號│                主            文                        │
├──┼────────────────────────────┤
│ 1  │陳邦富犯販賣第一級毒品罪，處有期徒刑拾陸年；未扣案販賣第│
│    │一級毒品所得新臺幣伍佰元沒收，如全部或一部不能沒收時，以│
│    │其財產抵償之；未扣案行動電話壹具（含門號00000000│
│    │七八號SIM 卡壹張）均沒收，如全部或一部不能沒收時，追徵其│
│    │價額。                                                  │
├──┼────────────────────────────┤
│ 2  │陳邦富犯販賣第一級毒品罪，處有期徒刑拾陸年；未扣案販賣第│
│    │一級毒品所得新臺幣貳仟元沒收，如全部或一部不能沒收時，以│
│    │其財產抵償之；未扣案行動電話壹具（含門號00000000│
│    │七八號SIM 卡壹張）均沒收，如全部或一部不能沒收時，追徵其│
│    │價額。                                                  │
├──┼────────────────────────────┤
│ 3  │陳邦富犯販賣第一級毒品罪，處有期徒刑拾陸年；未扣案販賣第│
│    │一級毒品所得新臺幣參仟元沒收，如全部或一部不能沒收時，以│
│    │其財產抵償之；未扣案行動電話壹具（含門號00000000│
│    │七八號SIM 卡壹張）均沒收，如全部或一部不能沒收時，追徵其│
│    │價額。                                                  │
├──┼────────────────────────────┤
│ 4  │陳邦富共同犯販賣第一級毒品罪，處有期徒刑拾陸年；未扣案販│
│    │賣第一級毒品所得新臺幣壹仟伍佰元沒收，如全部或一部不能沒│
│    │收時，以其及潘麗惠之財產連帶抵償之；未扣案行動電話壹具（│
│    │含門號0000000000號SIM 卡壹張）均沒收，如全部或│
│    │一部不能沒收時，應與潘麗惠連帶追徵其價額。              │
│    │潘麗惠共同犯販賣第一級毒品罪，累犯，處有期徒刑捌年陸月；│
│    │未扣案販賣第一級毒品所得新臺幣壹仟伍佰元沒收，如全部或一│
│    │部不能沒收時，以其與陳邦富之財產連帶抵償之；未扣案行動電│
│    │話壹具（含門號0000000000號SIM 卡壹張）均沒收，│
│    │如全部或一部不能沒收時，應與陳邦富連帶追徵其價額。      │
├──┼────────────────────────────┤
│ 5  │陳邦富犯販賣第一級毒品罪，處有期徒刑拾陸年；未扣案販賣第│
│    │一級毒品所得新臺幣壹仟元沒收，如全部或一部不能沒收時，以│
│    │其財產抵償之；未扣案行動電話壹具（含門號00000000│
│    │七八號SIM 卡壹張）均沒收，如全部或一部不能沒收時，追徵其│
│    │價額。                                                  │
├──┼────────────────────────────┤
│ 6  │陳邦富犯販賣第一級毒品罪，處有期徒刑拾陸年；未扣案販賣第│
│    │一級毒品所得新臺幣參仟元沒收，如全部或一部不能沒收時，以│
│    │其財產抵償之；未扣案行動電話壹具（含門號00000000│
│    │七八號SIM 卡壹張）均沒收，如全部或一部不能沒收時，追徵其│
│    │價額。                                                  │
├──┼────────────────────────────┤
│ 7  │陳邦富犯販賣第一級毒品未遂罪，處有期徒刑捌年；未扣案行動│
│    │電話壹具（含門號0000000000號SIM 卡壹張）均沒收│
│    │，如全部或一部不能沒收時，追徵其價額。                  │
├──┼────────────────────────────┤
│ 8  │陳邦富共同犯販賣第一級毒品罪，處有期徒刑拾陸年；未扣案販│
│    │賣第一級毒品所得新臺幣伍佰伍拾元沒收，如全部或一部不能沒│
│    │收時，以其及潘麗惠之財產連帶抵償之；未扣案行動電話壹具（│
│    │含門號0000000000號SIM 卡壹張）均沒收，如全部或│
│    │一部不能沒收時，應與潘麗惠連帶追徵其價額。              │
│    │潘麗惠共同犯販賣第一級毒品罪，累犯，處有期徒刑捌年陸月；│
│    │未扣案販賣第一級毒品所得新臺幣伍佰伍拾元沒收，如全部或一│
│    │部不能沒收時，以其與陳邦富之財產連帶抵償之；未扣案行動電│
│    │話壹具（含門號0000000000號SIM 卡壹張）均沒收，│
│    │如全部或一部不能沒收時，應與陳邦富連帶追徵其價額。      │
├──┼────────────────────────────┤
│ 9  │潘麗惠犯販賣第一級毒品罪，累犯，處有期徒刑捌年陸月；未扣│
│    │案販賣第一級毒品所得新臺幣貳仟伍佰元沒收，如全部或一部不│
│    │能沒收時，以其財產抵償之；未扣案行動電話壹具（含門號０九│
│    │00000000號SIM 卡壹張）均沒收，如全部或一部不能沒│
│    │收時，應追徵其價額。                                    │
├──┼────────────────────────────┤
│10  │陳邦富共同犯販賣第一級毒品罪，處有期徒刑拾陸年；未扣案販│
│    │賣第一級毒品所得新臺幣貳仟元沒收，如全部或一部不能沒收時│
│    │，以其及潘麗惠之財產連帶抵償之；未扣案行動電話壹具（含門│
│    │號0000000000號SIM 卡壹張）均沒收，如全部或一部│
│    │不能沒收時，應與潘麗惠連帶追徵其價額。                  │
│    │潘麗惠共同犯販賣第一級毒品罪，累犯，處有期徒刑捌年陸月；│
│    │未扣案販賣第一級毒品所得新臺幣貳仟元沒收，如全部或一部不│
│    │能沒收時，以其與陳邦富之財產連帶抵償之；未扣案行動電話壹│
│    │具（含門號0000000000號SIM 卡壹張）均沒收，如全│
│    │部或一部不能沒收時，應與陳邦富連帶追徵其價額。          │
├──┼────────────────────────────┤
│11  │陳邦富共同犯販賣第一級毒品罪，處有期徒刑拾陸年；未扣案販│
│    │賣第一級毒品所得新臺幣壹仟元沒收，如全部或一部不能沒收時│
│    │，以其及潘麗惠之財產連帶抵償之；未扣案行動電話壹具（含門│
│    │號0000000000號SIM 卡壹張）均沒收，如全部或一部│
│    │不能沒收時，應與潘麗惠連帶追徵其價額。                  │
│    │潘麗惠共同犯販賣第一級毒品罪，累犯，處有期徒刑捌年陸月；│
│    │未扣案販賣第一級毒品所得新臺幣壹仟元沒收，如全部或一部不│
│    │能沒收時，以其與陳邦富之財產連帶抵償之；未扣案行動電話壹│
│    │具（含門號0000000000號SIM 卡壹張）均沒收，如全│
│    │部或一部不能沒收時，應與陳邦富連帶追徵其價額。          │
├──┼────────────────────────────┤
│12  │陳邦富犯販賣第一級毒品罪，處有期徒刑拾陸年；未扣案販賣第│
│    │一級毒品所得新臺幣貳仟元沒收，如全部或一部不能沒收時，以│
│    │其財產抵償之。                                          │
└──┴────────────────────────────┘
附表二：
┌─┬──────┬────────┬─────────────┬────┐
│編│   時間     │ 聯絡電話情形   │        談話內容          │  備註  │
│號│            │                │                          │        │
├─┼──────┼────────┼─────────────┼────┤
│1 │99年4月12日 │陳永宏以00-00000│A ：喂～                  │警3卷   │
│  │11時31分27秒│44號電話撥打陳邦│B ：喂～富哥喔～？我宏仔啦│第6頁   │
│  │            │富之0000000000號│    ～                    │        │
│  │            │行動電話        │A ：嗯～                  │        │
│  │            │（A 為被告陳邦富│B ：我有打另外一支攏打麥入│        │
│  │            │，B 為陳永宏）  │    去啦～                │        │
│  │            │                │A ：阿你…你那裡是…幾百？│        │
│  │            │                │    七百喔？              │        │
│  │            │                │B ：阿？                  │        │
│  │            │                │A ：七百喔？              │        │
│  │            │                │B ：七百喔？沒呢～        │        │
│  │            │                │A ：七百呢？              │        │
│  │            │                │B ：阿？                  │        │
│  │            │                │A ：七百沒？              │        │
│  │            │                │B ：沒～                  │        │
│  │            │                │A ：…你那裡多少啊？      │        │
│  │            │                │B ：我這裡差不多～～五百那│        │
│  │            │                │    裡～                  │        │
│  │            │                │A ：…我們來超商那裡等啦～│        │
│  │            │                │B ：阿？                  │        │
│  │            │                │A ：…好啦～好啦～        │        │
├─┼──────┼────────┼─────────────┼────┤
│2 │99年4月14日 │陳尚昱以00000000│B ：喂～                  │警3卷   │
│  │20時21分37秒│43號行動電話撥打│A ：嗯～                  │第15頁  │
│  │            │陳邦富0000000000│B ：阿甘有要出來？        │        │
│  │            │號行動電話      │A ：喔～                  │        │
│  │            │（A 為被告陳邦富│B ：阿？                  │        │
│  │            │，B 為陳尚昱）  │A ：好啦                  │        │
│  │            │                │B ：那個～二，幫我…帶二塊│        │
│  │            │                │    阿～那個「藥膏」來公園│        │
│  │            │                │    阿ㄟ～                │        │
│  │            │                │A ：喔～                  │        │
│  │            │                │B ：好～到打乎我          │        │
│  ├──────┼────────┼─────────────┤        │
│  │99年4月14日 │    同  上      │B：到那裡了？             │        │
│  │20時35分34秒│                │A：到民族社區這裡了…     │        │
│  ├──────┼────────┼─────────────┤        │
│  │99年4月14日 │陳邦富以00000000│陳尚昱表示已在約定地點    │        │
│  │20時42分28秒│78號行動電話撥打│                          │        │
│  │            │陳尚昱之00000000│                          │        │
│  │            │43號行動電話    │                          │        │
├─┼──────┼────────┼─────────────┼────┤
│3 │99年4月19日 │陳尚昱以00000000│B ：喂～                  │警3卷   │
│  │22時12分0秒 │43號行動電話撥打│A ：耶～                  │第15頁  │
│  │            │陳邦富0000000000│B ：阿，跑一下好沒？      │        │
│  │            │號行動電話      │A ：阿？                  │        │
│  │            │（A 為被告陳邦富│B ：阿？跑一下啦          │        │
│  │            │，B 為陳尚昱）  │A ：…好啦～好啦～        │        │
│  │            │                │B ：喂～                  │        │
│  │            │                │A ：阿？                  │        │
│  │            │                │B ：公園啦～喂～          │        │
│  │            │                │A ：…好啦                │        │
│  │            │                │B ：好啦～阿拿卡好ㄟ呢，喔│        │
│  │            │                │    ～阿上一次嘿差有夠多ㄟ│        │
│  │            │                │    ～擱不要說啊…        │        │
│  ├──────┼────────┼─────────────┤        │
│  │99年4月19日 │陳邦富以00000000│被告陳邦富表示已到達約定地│        │
│  │22時32分7秒 │78號行動電話撥打│點                        │        │
│  │            │陳尚昱之00000000│                          │        │
│  │            │43號行動電話    │                          │        │
├─┼──────┼────────┼─────────────┼────┤
│4 │99年5月19日 │陳尚昱以00000000│B ：喂～喂～              │警3卷   │
│  │19時6分17秒 │37號行動電話撥打│A ：嗯～                  │第12頁  │
│  │            │陳邦富0000000000│B ：阿沒你來公園啦～      │        │
│  │            │號行動電話      │A ：嗯～                  │        │
│  │            │（A 為被告陳邦富│B ：喔～現嘛～你阿到打這支│        │
│  │            │，B 為陳尚昱）  │    乎我啦～              │        │
│  │            │                │A ：嗯～                  │        │
│  │            │                │B ：喔，「半」ㄟ就好啊    │        │
│  │            │                │A ：嗯～                  │        │
│  │            │                │B ：好～                  │        │
│  ├──────┼────────┼─────────────┤        │
│  │99年5月19日 │    同  上      │A ：喂～                  │        │
│  │19時25分34秒│（A 為被告潘麗惠│B ：阿甘到啊？            │        │
│  │            │，B 為陳尚昱）  │A ：我快要到啊～          │        │
│  │            │                │B ：好啦～我在這啊～      │        │
│  │            │                │A ：好～好～              │        │
├─┼──────┼────────┼─────────────┼────┤
│5 │99年5月23日 │陳尚昱以00000000│B ：開一張三千ㄟ票乎我ㄟ～│警3卷   │
│  │16時26分29秒│77號行動電話撥打│A ：現喔？                │第9 、13│
│  │            │陳邦富0000000000│B ：耶啊～                │頁      │
│  │            │號行動電話      │A ：好啊～等一下好沒？    │        │
│  │            │（A 為被告陳邦富│B ：不要緊啦，多久啊？你到│        │
│  │            │，B 為陳尚昱）  │    公園打乎我，打我另外那│        │
│  │            │                │    支～                  │        │
│  │            │                │A ：好啦～好啦～好啦～    │        │
│  │            │                │B ：多久啊？              │        │
│  │            │                │A ：好啦～好啦～好啦～    │        │
│  │            │                │B ：多久啦？              │        │
│  │            │                │A ：嗯～                  │        │
│  │            │                │B ：多久啦？              │        │
│  │            │                │A ：差不多～擱半點鐘啦～  │        │
│  │            │                │B ：好啦～阿我…          │        │
│  │            │                │A ：我到才打乎你啦～沒～在│        │
│  │            │                │    下雨～                │        │
│  │            │                │B ：你上來直接拿乎我喔～我│        │
│  │            │                │   不要嘎在那裡捲啊喔～   │        │
│  │            │                │A ：好啦～好啦～好啦～    │        │
│  ├──────┼────────┼─────────────┤        │
│  │99年5月23日 │陳尚昱以00000000│A ：喂～                  │        │
│  │19時30分11秒│37號行動電話撥打│B ：阿沒你ㄟ「散票」先……│        │
│  │            │陳邦富0000000000│    拿過來給我……「散票」│        │
│  │            │號行動電話      │    有無……              │        │
│  │            │（A 為被告陳邦富│A ：散的？                │        │
│  │            │，B 為陳尚昱）  │B ：耶～                  │        │
│  │            │                │A ：有啦、有啦            │        │
│  │            │                │B ：卡好ㄟ啦……          │        │
│  │            │                │A ：好啦……              │        │
│  │            │                │B ：馬上過來，趕一下……  │        │
│  │            │                │A ：喔……                │        │
│  ├──────┼────────┼─────────────┤        │
│  │99年5月23日 │陳邦富以00000000│A ：阿你要嗎？他現在要拿來│        │
│  │20時56分51秒│78號行動電話撥打│    給我……              │        │
│  │            │陳尚昱之00000000│B ：好啦、好啦你趕一下……│        │
│  │            │37號行動電話    │A：喔……                 │        │
│  │            │（A 為被告陳邦富│                          │        │
│  │            │，B 為陳尚昱）  │                          │        │
├─┼──────┼────────┼─────────────┼────┤
│6 │99年5月24日 │陳尚昱以00000000│B ：你拿過來給我？        │警3卷   │
│  │11時12分21秒│37號行動電話撥打│A ：你在那裡？            │第13頁  │
│  │            │陳邦富0000000000│B ：在上班。你現開過來差不│        │
│  │            │號行動電話      │    多十二點多差不多啦，中│        │
│  │            │（A 為被告陳邦富│    山路與五甲路媽祖港橋，│        │
│  │            │，B 為陳尚昱）  │    我十二點休息可以出來一│        │
│  │            │                │    下，你現在開過來差不多│        │
│  │            │                │    啦，等你一天了，差點死│        │
│  │            │                │    了，你到了打給我，我就│        │
│  │            │                │    可以過去了。          │        │
│  │            │                │A ：好啦。                │        │
│  ├──────┼────────┼─────────────┤        │
│  │99年5月24日 │陳邦富以00000000│A ：現在在勞工局紅綠燈這裡│        │
│  │11時58分21秒│78號行動電話撥打│    ……                  │        │
│  │            │陳尚昱之00000000│B ：好……                │        │
│  │            │37號行動電話    │                          │        │
│  │            │（A 為被告陳邦富│                          │        │
│  │            │，B 為陳尚昱）  │                          │        │
├─┼──────┼────────┼─────────────┼────┤
│7 │99年5月26日 │陳尚昱以00000000│A ：喂～                  │警3卷   │
│  │20時18分18秒│37號行動電話撥打│B ：到公園打乎我～        │第13頁  │
│  │            │陳邦富0000000000│A ：阿？                  │        │
│  │            │號行動電話      │B ：到公園打乎我啦～      │        │
│  │            │（A 為被告陳邦富│A ：你要～你要捨喂ㄟ？    │        │
│  │            │，B 為陳尚昱）  │B ：耶啦～「三」啦～      │        │
│  │            │                │A ：「三」喔？            │        │
│  │            │                │B ：嗯～                  │        │
│  │            │                │A ：好啦～好啦～幹恁娘～恁│        │
│  │            │                │    爸出來到建工街…      │        │
│  │            │                │B ：多久啦？              │        │
│  │            │                │A ：阿我不免繞回頭？      │        │
│  │            │                │B ：好啦～快ㄟ啦～        │        │
├─┼──────┼────────┼─────────────┼────┤
│8 │99年6月10日 │陳永宏以00-00000│A ：喂～                  │警3卷   │
│  │19時5分49秒 │04號電話撥打潘麗│B ：喂～                  │第20頁  │
│  │            │惠之0000000000號│A ：好～好～過去阿～過去阿│        │
│  │            │行動電話        │B ：我到啊喔～            │        │
│  │            │（A 為被告潘麗惠│A ：好～好～好～          │        │
│  │            │，B 為陳永宏）  │B ：阿喂～喂～            │        │
│  │            │                │A ：耶～耶～              │        │
│  │            │                │B ：嫂仔甘會凍麻煩你嘎董仔│        │
│  │            │                │    說一ㄟ～              │        │
│  │            │                │A ：耶～                  │        │
│  │            │                │B ：說嘿～嘿「便當」ㄟ量甘│        │
│  │            │                │    可以多一些乎我？      │        │
│  │            │                │A ：喔～嘿攏那個ㄟ啦～好～│        │
│  │            │                │    我會嘎說啦喔～        │        │
│  │            │                │B ：喔～謝謝啊～          │        │
│  │            │                │A ：好～                  │        │
├─┼──────┼────────┼─────────────┼────┤
│9 │99年6月30日 │黃子以00000000│A ：喂～你到啊呦？        │警3卷   │
│  │9時21分20秒 │10號行動電話撥打│B ：耶～阿這叨一搭？      │第16頁  │
│  │            │潘麗惠0000000000│A ：「台灣優力」那裡嗯？  │        │
│  │            │號行動電話      │B ：呦～力～喔…          │        │
│  │            │（A 為被告潘麗惠│A ：台灣優力那ㄟ加油站啊～│        │
│  │            │，B 為黃子）  │B ：喔～對～對～對～對～，│        │
│  │            │                │    這裡有一ㄟ優力～優力～│        │
│  │            │                │    耶～優力加油站～      │        │
│  │            │                │A ：耶啊～喔～我下去～我下│        │
│  │            │                │    去喔～                │        │
│  │            │                │B ：阿你拿500下來找我啊   │        │
│  │            │                │A ：我知～我知            │        │
├─┼──────┼────────┼─────────────┼────┤
│10│99年7月5日  │黃子以00000000│A ：喂～下去啊～          │警3卷   │
│  │5時40分21秒 │10號行動電話撥打│B ：ㄟ～我嘎你說喔～姐啊  │第16頁  │
│  │            │潘麗惠0000000000│A ：按怎呢？              │        │
│  │            │號行動電話      │B ：你下一趟說叫他多拿「一│        │
│  │            │（A 為被告潘麗惠│    包」啊～阿下午ㄟ時陣卡│        │
│  │            │，B 為黃子）  │    過來收～阿我…        │        │
│  │            │                │A ：我不知影～你稍等ㄟ～你│        │
│  │            │                │    稍等ㄟ～（阿富你聽一ㄟ│        │
│  │            │                │    啦）                  │        │
│  │            │                │B ：你叫他聽～你叫他聽～  │        │
│  ├──────┼────────┼─────────────┤        │
│  │99年7月5日  │黃子以00000000│A ：喂～                  │        │
│  │5時41分0秒  │10號行動電話撥打│B ：大ㄟ～                │        │
│  │            │潘麗惠0000000000│A ：嗯～                  │        │
│  │            │號行動電話      │B ：我這裡剩「一張」啦～  │        │
│  │            │（A 為被告陳邦富│A ：嗯～                  │        │
│  │            │，B 為黃子）  │B ：啊你多拿「一包」啊～啊│        │
│  │            │                │    你下午出來，往我厝過來│        │
│  │            │                │    收啦～阿拿「二包」出來│        │
│  │            │                │    啦～                  │        │
│  │            │                │A ：好啦～好啦～好啦～    │        │
│  │            │                │B ：耶啦～喔～？阿我到啊喔│        │
│  │            │                │A ：沒～啊你上回擱…      │        │
│  │            │                │B ：喔～我知～我知～我知～│        │
│  │            │                │    啊你中午擱攏過去拿就好│        │
│  │            │                │    啊～                  │        │
│  │            │                │A ：好啦～好啦～          │        │
│  │            │                │B ：二點過來拿～          │        │
│  │            │                │A ：幾點阿？              │        │
│  │            │                │B ：二點～二點～          │        │
│  │            │                │A ：二點喔？好啦～好啦～  │        │
│  │            │                │B ：耶～阿我現到啊喔～    │        │
├─┼──────┼────────┼─────────────┼────┤
│11│99年7月6日  │黃子以00000000│A ：喂～                  │        │
│  │7時51分51秒 │10號行動電話撥打│B ：那個姐啊～            │警3卷   │
│  │            │潘麗惠0000000000│A ：耶～耶～              │第17至18│
│  │            │號行動電話      │B ：我～我昨天有嘎說有沒？│頁      │
│  │            │（A 為被告潘麗惠│    大仔說有沒喔？        │        │
│  │            │、陳邦富，B 為黃│A ：耶～                  │        │
│  │            │子）          │B ：我嘎說喔～我想說要拿「│        │
│  │            │                │    四一」阿啦～那ㄟ…    │        │
│  │            │                │A ：阿沒你嘎他說好沒？    │        │
│  │            │                │B ：喔～你叫他聽ㄟ…      │        │
│  │            │                │A ：喂～（陳邦富）        │        │
│  │            │                │B ：大仔～                │        │
│  │            │                │A ：耶～                  │        │
│  │            │                │B ：你「八一」阿要乎我多少│        │
│  │            │                │A ：你嘿～三千啦～        │        │
│  │            │                │B ：三千呢啦～？          │        │
│  │            │                │A ：嗯～                  │        │
│  │            │                │B ：好啦～阿我現過去啦～  │        │
│  │            │                │A ：阿你嘿二千不就…      │        │
│  │            │                │B ：我知～我知～我知～耶～│        │
│  │            │                │A ：喔～                  │        │
│  │            │                │B ：喔？                  │        │
│  │            │                │A ：好啦～好啦～          │        │
│  │            │                │B ：阿我過去同款～還是你要│        │
│  │            │                │    過來？                │        │
│  │            │                │A ：阿？你過來，我昨晚…祝│        │
│  │            │                │    晚睡，我現嘟阿剛…    │        │
│  │            │                │A ：沒啦～你～你～你～你來│        │
│  │            │                │    啦～阿我…秤乎你看啦～│        │
│  │            │                │    你駛車來啦，阿我順煞帶│        │
│  │            │                │    磅秤，按ㄟ～卡麥～卡麥│        │
│  │            │                │    大家喔～卡麥…        │        │
│  │            │                │B ：麥啦～麥啦～我麥嘎你～│        │
│  │            │                │    麥嘎你想嘿啦～        │        │
│  │            │                │A ：好啦～好啦            │        │
│  │            │                │B ：喔～你出來啦～阿我隨過│        │
│  │            │                │    去～                  │        │
│  │            │                │A ：好啦～好啦～          │        │
│  ├──────┼────────┼─────────────┤        │
│  │99年7月6日  │黃子以00000000│A ：喂～                  │        │
│  │8時7分8秒   │10號行動電話撥打│B ：ㄟ～到阿～            │        │
│  │            │潘麗惠0000000000│A ：好～好～              │        │
│  │            │號行動電話      │                          │        │
│  │            │（A 為被告潘麗惠│                          │        │
│  │            │，B 為黃子）  │                          │        │
├─┼──────┼────────┼─────────────┼────┤
│12│99年7月19日 │黃子以00000000│B ：喂                    │警2卷   │
│  │15時31分37秒│10號行動電話撥打│A ：喂                    │第27頁  │
│  │            │潘麗惠0000000000│B ：他又沒有跟我開同一庭，│        │
│  │            │號行動電話      │    就只有我而已          │        │
│  │            │（A 為被告陳邦富│A ：就只有你開庭而已      │        │
│  │            │，B 為黃子）  │B ：恩，都沒有調他，調我而│        │
│  │            │                │    已                    │        │
│  │            │                │A ：阿文龍又沒去喔        │        │
│  │            │                │B ：恩他下一庭啊          │        │
│  │            │                │A ：下一庭啊              │        │
│  │            │                │B ：嗯                    │        │
│  │            │                │A ：你被問了怎樣？        │        │
│  │            │                │B ：我要叫證人啊          │        │
│  │            │                │A ：你跟他說要叫證人這樣喔│        │
│  │            │                │    ，這樣就開完了喔      │        │
│  │            │                │B ：啊我過那裡找你還是怎樣│        │
│  │            │                │    ？                    │        │
│  │            │                │A ：嗯                    │        │
│  │            │                │B ：我過去那裡找你還是怎樣│        │
│  │            │                │    ？                    │        │
│  │            │                │A ：好啊，你過來啊        │        │
│  │            │                │B ：好啊                  │        │
│  │            │                │A ：在鹽埕這邊呢          │        │
│  │            │                │B ：哪裡啊                │        │
│  │            │                │A ：鹽埕五福四路與建國四路│        │
│  │            │                │B ：五福四路與建國路      │        │
│  │            │                │A ：嗯                    │        │
│  │            │                │B ：五福四路與建國路我怎麼│        │
│  │            │                │    知道在哪裡            │        │
│  │            │                │A ：必忠街啦，新東京旅社你│        │
│  │            │                │    知道嗎？              │        │
│  │            │                │B ：新東京旅社喔          │        │
│  │            │                │A ：嗯                    │        │
│  │            │                │B ：從那裡過去就到了恩    │        │
│  │            │                │A ：恩我剛在這裡你從五福四│        │
│  │            │                │    路與建國路            │        │
│  │            │                │B ：好                    │        │
│  │            │                │A ：你才打電話            │        │
│  │            │                │B ：好                    │        │
│  ├──────┼────────┼─────────────┤        │
│  │99年7月19日 │    同   上     │B ：喂                    │        │
│  │15時40分28秒│                │A ：喂                    │        │
│  │            │                │B ：我在五福四路與建國路啊│        │
│  │            │                │A ：你有看到…            │        │
│  │            │                │B ：我有看到證券行這邊呢  │        │
│  │            │                │A ：嗯                    │        │
│  │            │                │B ：就五福四路與建國四路啊│        │
│  │            │                │A ：哼阿，你有看到我走出來│        │
│  │            │                │    嗎？                  │        │
│  │            │                │B ：哪裡啊                │        │
│  │            │                │A ：你從這邊有一間（高的檳│        │
│  │            │                │    榔攤）這邊            │        │
│  │            │                │B ：有啦我看到啊          │        │
└─┴──────┴────────┴─────────────┴────┘
附表三：
┌─┬──────┬────────┬─────────────┬────┐
│編│   時間     │ 聯絡電話情形   │        談話內容          │  備註  │
│號│            │                │                          │        │
├─┼──────┼────────┼─────────────┼────┤
│1 │99年4月20日 │陳尚昱以00000000│B ：你等下有無要找那個？  │警3卷   │
│  │17時6分14秒 │77號行動電話撥打│A ：「黑金」喔？          │第8頁   │
│  │            │陳邦富0000000000│B ：沒啦，「福來仔」      │        │
│  │            │號行動電話      │A ：現喔？                │        │
│  │            │（A 為被告陳邦富│B ：是啊                  │        │
│  │            │，B 為陳尚昱）  │A ：要啊                  │        │
│  │            │                │    ‧                    │        │
│  │            │                │    ‧                    │        │
│  │            │                │    ‧                    │        │
│  │            │                │B ：同款啦～嘎寫三千～    │        │
│  │            │                │A ：好啦～                │        │
│  │            │                │B ：阿我嘎你說喔～你麥擱跑│        │
│  │            │                │    雙趟喔～你三千寫寫ㄟ後│        │
│  │            │                │    ～六點在那～我在那個～│        │
│  │            │                │    ～阮那裡等～          │        │
│  │            │                │A ：在叨啊？              │        │
│  │            │                │B ：你…用好ㄟ時陣，我同款│        │
│  │            │                │    在…阮那裡等你啦，公園│        │
│  │            │                │    那裡啦～              │        │
│  │            │                │A ：喔～                  │        │
│  │            │                │B ：用好ㄟ時陣喔～你不好擱│        │
│  │            │                │    …駕我去喔～我是不愛去│        │
│  │            │                │    阿喔～阿？            │        │
│  │            │                │A ：好啦～我說呼你聽，按你│        │
│  │            │                │    …                    │        │
│  │            │                │B ：耶～                  │        │
│  │            │                │A ：耶～～你等ㄟ沒喔？    │        │
│  │            │                │B ：耶～～                │        │
│  │            │                │A ：他現嘛沒在ㄟ～等ㄟ你…│        │
│  │            │                │    你打966 那支沒喔？喔～│        │
│  │            │                │    ？                    │        │
│  │            │                │B ：喔！                  │        │
│  │            │                │A ：喔？你打去叫阿惠仔拿機│        │
│  │            │                │    仔乎我，我在檳榔攤這裡│        │
│  │            │                │    嘛～阿你叫他拿機仔乎我│        │
│  │            │                │    ，你才擱打～我有代誌要│        │
│  │            │                │    嘎你說～              │        │
│  │            │                │B ：沒啦～我就嘎你說啦～你│        │
│  │            │                │    就…變跑雙趟，我就沒愛│        │
│  │            │                │    按ㄟ啦～              │        │
│  │            │                │A ：不是～我知啦～你先打來│        │
│  │            │                │   ～我要嘎你說…說一些那 │        │
│  │            │                │   個啦～你就照我…       │        │
│  │            │                │B ：等ㄟ卡說就好啊        │        │
│  │            │                │A ：喔好～阿沒你等ㄟ      │        │
│  │            │                │B ：耶啦～你等ㄟ你那用完  │        │
│  │            │                │（被告陳邦富掛斷電話）    │        │
│  ├──────┼────────┼─────────────┼────┤
│  │99年4月20日 │    同   上     │內容摘要：                │警3卷   │
│  │17時43分58秒│                │陳尚昱問被告陳邦富為何還沒│第9頁   │
│  │            │                │過來約定處，被告陳邦富回稱│        │
│  │            │                │現在就過去。              │        │
│  ├──────┼────────┼─────────────┤        │
│  │99年4月20日 │    同    上    │內容摘要：                │        │
│  │18時5分19秒 │                │陳尚昱問被陳邦富已到何處，│        │
│  │            │                │被告陳邦富回稱到博愛路。  │        │
└─┴──────┴────────┴─────────────┴────┘